apertium-ina.ina.dix
<!-- dictionario de interlingua -->
<!-- il ha decisiones importante que prener:
   esser vblex?
   haber vblex?
   factorisation de paradigmas de numerales
-->
<dictionary>
  <alphabet>ÀÁÂÄÇÈÉÊËÌÍÎÏÑÒÓÔÖÙÚÛÜàáâäçèéêëìíîïñòóôöùúûüABCDEFGHIJKLMNOPQRSTUVWXYZabcdefghijklmnopqrstuvwxyz</alphabet>
  <sdefs>
    <sdef n="n"/>
    <sdef n="adj"/>
    <sdef n="adv"/>
    <sdef n="np"/>
    <sdef n="ant"/>
    <sdef n="top"/>
    <sdef n="sg"/>
    <sdef n="pl"/>
    <sdef n="sp"/>
    <sdef n="rel"/>
    <sdef n="itg"/>
    <sdef n="mf"/>
    <sdef n="m"/>
    <sdef n="f"/>
      <sdef n="nt"/>
    <sdef n="vblex"/>
    <sdef n="vbser"/>
    <sdef n="vbmod"/>
    <sdef n="vbhaver"/>
    <sdef n="pri"   c="prient indicative"/>
    <sdef n="pii"/>
    <sdef n="fti"/>
    <sdef n="cni"/>
    <sdef n="inf"/>
    <sdef n="pp"/>
    <sdef n="pprs"/>
    <sdef n="imp"/>
    <sdef n="prs"/>
     <sdef n="pis"/>
     <sdef n="fts"/>
    <sdef n="cnjcoo"/>
    <sdef n="cnjsub"/>
    <sdef n="cnjadv"/>
    <sdef n="det"/>
    <sdef n="dem"/>
    <sdef n="def"/>
    <sdef n="pro"/>
    <sdef n="enc"/>
    <sdef n="ref"/>
    <sdef n="ind"/>
    <sdef n="sup"/>
    <sdef n="pr"/>
    <sdef n="preadv"/>
    <sdef n="prn"/>
    <sdef n="tn"/>
    <sdef n="p1"/>
    <sdef n="p2"/>
    <sdef n="p3"/>
    <sdef n="sent"/>
    <sdef n="cm"/>
    <sdef n="subj"/>
    <sdef n="obj"/>
    <sdef n="predet"/>
    <sdef n="nom"/>
    <sdef n="pos"/>
    <sdef n="num"/>
    <sdef n="ij"/>
     <sdef n="lquest"/>
     <sdef n="rpar"/>
     <sdef n="lpar"/>
     <sdef n="percent"/>
     <sdef n="hour"/>

  </sdefs>
  <pardefs>
    <pardef n="in__pr">
      <e>
        <p>
          <l></l>
          <r><s n="pr"/></r>
        </p>
      </e>
    </pardef>
     <!--<pardef n="contraction__pr">-->
        <!--<e r="LR"><p><l></l><r><s n="pr"/></r></p></e>-->
        <!--<e r="RL"><p><l><a/></l><r><s n="pr"/></r></p></e>-->
        <!--<e><p><l>l</l>       <r><s n="pr"/><j/>le<s n="det"/><s n="def"/><s n="sp"/></r></p></e>-->
        <!--<e r="RL"><p><l>l</l>       <r><s n="pr"/><j/>le<s n="det"/><s n="def"/><s n="sg"/></r></p></e>-->
        <!--<e r="RL"><p><l>l</l>       <r><s n="pr"/><j/>le<s n="det"/><s n="def"/><s n="pl"/></r></p></e>-->
     <!--</pardef>-->
     <pardef n="contde__pr">
        <e r="LR"><p><l>de</l><r>de<s n="pr"/></r></p></e>
        <e r="RL"><p><l><a/>de</l><r>de<s n="pr"/></r></p></e>
        <e><p><l>del</l>       <r>de<s n="pr"/><j/>le<s n="det"/><s n="def"/><s n="sp"/></r></p></e>
        <e r="RL"><p><l>del</l>       <r>de<s n="pr"/><j/>le<s n="det"/><s n="def"/><s n="sg"/></r></p></e>
        <e r="RL"><p><l>del</l>       <r>de<s n="pr"/><j/>le<s n="det"/><s n="def"/><s n="pl"/></r></p></e>
     </pardef>

     <pardef n="conta__pr">
        <e r="LR"><p><l>a</l><r>a<s n="pr"/></r></p></e>
        <e r="RL"><p><l><a/>a</l><r>a<s n="pr"/></r></p></e>
        <e><p><l>al</l>       <r>a<s n="pr"/><j/>le<s n="det"/><s n="def"/><s n="sp"/></r></p></e>
        <e r="RL"><p><l>al</l>       <r>a<s n="pr"/><j/>le<s n="det"/><s n="def"/><s n="sg"/></r></p></e>
        <e r="RL"><p><l>al</l>       <r>a<s n="pr"/><j/>le<s n="det"/><s n="def"/><s n="pl"/></r></p></e>
     </pardef>

    <pardef n="plus__preadv">
      <e>
        <p>
          <l></l>
          <r><s n="preadv"/></r>
        </p>
      </e>
    </pardef>
    <pardef n="tote__predet">
      <e>
        <p>
          <l></l>
          <r><s n="predet"/><s n="mf"/><s n="sp"/></r>
        </p>
      </e>
    </pardef>
    <pardef n="adjective__adj">
      <e>
        <p>
          <l></l>
          <r><s n="adj"/></r>
        </p>
      </e>
    </pardef>
    <pardef n="excellent/e__adj">
      <e>
        <p>
          <l>e</l>
          <r>e<s n="adj"/></r>
        </p>
      </e>
      <e>
        <p>
          <l>issime</l>
          <r>e<s n="adj"/><s n="sup"/></r>
        </p>
      </e>
    </pardef>
    <pardef n="e__cnjcoo">
      <e>
        <p>
          <l></l>
          <r><s n="cnjcoo"/></r>
        </p>
      </e>
    </pardef>
    <pardef n="si__cnjadv">
      <e>
        <p>
          <l></l>
          <r><s n="cnjadv"/></r>
        </p>
      </e>
    </pardef>

     <pardef n="le__det">
        <e><p><l></l>               <r><s n="det"/><s n="def"/></r></p></e>
     </pardef>

    <pardef n="un__det">
      <e>
        <p>
          <l></l>
          <r><s n="det"/><s n="ind"/></r>
        </p>
      </e>
    </pardef>

     <pardef n="alcun__det">
        <e><p><l></l><r><s n="det"/><s n="ind"/></r></p></e>
     </pardef>

    <pardef n="possessive__det">
      <e><p><l></l><r><s n="det"/><s n="pos"/></r></p></e>
    </pardef>

    <pardef n="iste__det">
      <e>
        <p>
          <l></l>
          <r><s n="det"/><s n="dem"/></r>
        </p>
      </e>
    </pardef>
    <pardef n="se__prn">
      <e>
        <p>
          <l></l>
          <r><s n="prn"/><s n="pro"/><s n="ref"/><s n="p3"/><s n="mf"/><s n="sp"/></r>
        </p>
      </e>
    </pardef>
    <pardef n="ist/e__prn">
      <e>
        <p>
          <l>e</l>
          <r>e<s n="prn"/><s n="tn"/><s n="m"/><s n="sg"/></r>
        </p>
      </e>
      <e>
        <p>
          <l>a</l>
          <r>e<s n="prn"/><s n="tn"/><s n="f"/><s n="sg"/></r>
        </p>
      </e>
      <e>
        <p>
          <l>o</l>
          <r>e<s n="prn"/><s n="tn"/><s n="nt"/><s n="sg"/></r>
        </p>
      </e>
      <e>
        <p>
          <l>es</l>
          <r>e<s n="prn"/><s n="tn"/><s n="m"/><s n="pl"/></r>
        </p>
      </e>
      <e>
        <p>
          <l>as</l>
          <r>e<s n="prn"/><s n="tn"/><s n="f"/><s n="pl"/></r>
        </p>
      </e>
      </pardef>
   <pardef n="tote__prn">
      <e>
        <p>
          <l></l>
          <r><s n="prn"/><s n="tn"/><s n="mf"/><s n="sp"/></r>
        </p>
      </e>
    </pardef>
    <pardef n="io__prn">
            <e><p><l/><r><s n="prn"/><s n="tn"/><s n="p1"/><s n="mf"/><s n="sg"/></r></p></e>
    </pardef>
    <pardef n="tu__prn">
            <e><p><l/><r><s n="prn"/><s n="tn"/><s n="p2"/><s n="mf"/><s n="sg"/></r></p></e>
    </pardef>
     <pardef n="il__prn">
        <e><p><l/><r><s n="prn"/><s n="tn"/><s n="p3"/><s n="nt"/><s n="sg"/></r></p></e>
     </pardef>
    <pardef n="ill/e__prn">
            <e><p><l>e</l><r>e<s n="prn"/><s n="tn"/><s n="p3"/><s n="m"/><s n="sg"/></r></p></e>
            <e><p><l>a</l><r>e<s n="prn"/><s n="tn"/><s n="p3"/><s n="f"/><s n="sg"/></r></p></e>
            <e><p><l>o</l><r>e<s n="prn"/><s n="tn"/><s n="p3"/><s n="nt"/><s n="sg"/></r></p></e>
            <e><p><l>es</l><r>e<s n="prn"/><s n="tn"/><s n="p3"/><s n="m"/><s n="pl"/></r></p></e>
            <e><p><l>as</l><r>e<s n="prn"/><s n="tn"/><s n="p3"/><s n="f"/><s n="pl"/></r></p></e>
            <e><p><l>os</l><r>e<s n="prn"/><s n="tn"/><s n="p3"/><s n="nt"/><s n="pl"/></r></p></e>
    </pardef>
<!--      Ille<prn><nom><p3><m><pl>-->
    <pardef n="nos__prn">
            <e><p><l/><r><s n="prn"/><s n="tn"/><s n="p1"/><s n="mf"/><s n="pl"/></r></p></e>
    </pardef>
    <pardef n="vos__prn">
            <e><p><l/><r><s n="prn"/><s n="tn"/><s n="p2"/><s n="mf"/><s n="pl"/></r></p></e>
    </pardef>

     <pardef n="me_obj__prn">
        <e><p><l/><r><s n="prn"/><s n="pro"/><s n="p1"/><s n="mf"/><s n="sg"/></r></p></e>
        <e><p><l/><r><s n="prn"/><s n="enc"/><s n="p1"/><s n="mf"/><s n="sg"/></r></p></e>
        <e><p><l/><r><s n="prn"/><s n="pro"/><s n="ref"/><s n="p1"/><s n="mf"/><s n="sg"/></r></p></e>
        <e><p><l/><r><s n="prn"/><s n="enc"/><s n="ref"/><s n="p1"/><s n="mf"/><s n="sg"/></r></p></e>
     </pardef>

    <e lm="libere"><i>liber</i><par n="excellent/e__adj"/></e>
      <e lm="a"><i></i><par n="conta__pr"/></e>
      <e lm="de"><i></i><par n="contde__pr"/></e>
      <e lm="pro"><i>pro</i><par n="in__pr"/></e>
      <e lm="contra"><i>contra</i><par n="in__pr"/></e>
      <e lm="con"><i>con</i><par n="in__pr"/></e>
      <e lm="intra"><i>intra</i><par n="in__pr"/></e>
      <e lm="supra"><i>supra</i><par n="in__pr"/></e>
      <e lm="usque"><i>usque</i><par n="in__pr"/></e>
     <e lm="ad"><i>ad</i><par n="in__pr"/></e>
     <e lm="concernente"><i>concernente</i><par n="in__pr"/></e>
     <e lm="ex"><i>ex</i><par n="in__pr"/></e>
     <e lm="detra"><i>detra</i><par n="in__pr"/></e>
     <e lm="salvo"><i>salvo</i><par n="in__pr"/></e>
     <e lm="via"><i>via</i><par n="in__pr"/></e>
    <e lm="multo"><i>multo</i><par n="plus__preadv"/></e>
    <e lm="qu"><i>multo</i><par n="plus__preadv"/></e>
    <e lm="tote"><i>tote</i><par n="tote__predet"/></e>
    <e lm="plus"><i>plus</i><par n="plus__preadv"/></e>
    <e lm="si"><i>si</i><par n="si__cnjadv"/></e>
    <e lm="ab"><i>ab</i><par n="si__cnjadv"/></e>
    <e lm="e"><i>e</i><par n="e__cnjcoo"/></e>
    <e lm="o"><i>o</i><par n="e__cnjcoo"/></e>
    <e lm="ma"><i>ma</i><par n="e__cnjcoo"/></e>
    <e lm="ni"><i>ni</i><par n="e__cnjcoo"/></e>
    <e lm="le"><i>le</i><par n="le__det"/></e>
    <e lm="un"><i>un</i><par n="un__det"/></e>
    <e lm="alcun"><i>alcun</i><par n="alcun__det"/></e>
    <e lm="mi"><i>mi</i><par n="possessive__det"/></e>
    <e lm="tu"><i>tu</i><par n="possessive__det"/></e>
    <e lm="su"><i>su</i><par n="possessive__det"/></e>
    <e lm="nostre"><i>nostre</i><par n="possessive__det"/></e>
    <e lm="vostre"><i>vostre</i><par n="possessive__det"/></e>
    <e lm="lor"><i>lor</i><par n="possessive__det"/></e>
     <e lm="me"><i>me</i><par n="me_obj__prn"/></e>
    <e lm="iste"><i>iste</i><par n="iste__det"/></e>
    <e lm="ille"><i>ille</i><par n="iste__det"/></e>
    <e lm="tote"><i>tote</i><par n="tote__prn"/></e>
    <e lm="iste"><i>ist</i><par n="ist/e__prn"/></e>
    <e lm="io"><i>io</i><par n="io__prn"/></e>
    <e lm="tu"><i>tu</i><par n="tu__prn"/></e>
     <e i=""><i>il</i><par n="il__prn"/></e>
    <e lm="ille"><i>ill</i><par n="ill/e__prn"/></e>
    <e lm="nos"><i>nos</i><par n="nos__prn"/></e>
    <e lm="vos"><i>vos</i><par n="vos__prn"/></e>
    <e lm="se"><i>se</i><par n="se__prn"/></e>
<e lm="accompaniamento"><i>accompaniamento</i><par n="adjective__adj"/></e>
<e lm="acide"><i>acid</i><par n="excellent/e__adj"/></e>
<e lm="aerodynamica"><i>aerodynamica</i><par n="adjective__adj"/></e>
<e lm="affectionate"><i>affectionat</i><par n="excellent/e__adj"/></e>
<e lm="altruista"><i>altruista</i><par n="adjective__adj"/></e>
<e lm="amate"><i>amat</i><par n="excellent/e__adj"/></e>
<e lm="anthropologia"><i>anthropologia</i><par n="adjective__adj"/></e>
<e lm="apte"><i>apt</i><par n="excellent/e__adj"/></e>
<e lm="artificial"><i>artificial</i><par n="adjective__adj"/></e>
<e lm="audibile"><i>audibil</i><par n="excellent/e__adj"/></e>
<e lm="bacterial"><i>bacterial</i><par n="adjective__adj"/></e>
<e lm="biologia"><i>biologia</i><par n="adjective__adj"/></e>
<e lm="campestre"><i>campestr</i><par n="excellent/e__adj"/></e>
<e lm="cardiac"><i>cardiac</i><par n="adjective__adj"/></e>
<e lm="chromo"><i>chromo</i><par n="adjective__adj"/></e>
<e lm="colla"><i>colla</i><par n="adjective__adj"/></e>
<e lm="collose"><i>collos</i><par n="excellent/e__adj"/></e>
<e lm="con"><i>con</i><par n="adjective__adj"/></e>
<e lm="continue"><i>continu</i><par n="excellent/e__adj"/></e>
<e lm="corallo"><i>corallo</i><par n="adjective__adj"/></e>
<e lm="disgratiose"><i>disgratios</i><par n="excellent/e__adj"/></e>
<e lm="familiar"><i>familiar</i><par n="adjective__adj"/></e>
<e lm="immunde"><i>immund</i><par n="excellent/e__adj"/></e>
<e lm="osso"><i>osso</i><par n="adjective__adj"/></e>
<e lm="pallide"><i>pallid</i><par n="excellent/e__adj"/></e>
<e lm="sportive"><i>sportiv</i><par n="excellent/e__adj"/></e>
<e lm="super toto"><i>super toto</i><par n="adjective__adj"/></e>
    <e lm="ex"><i>ex</i><par n="in__pr"/></e>
    <e lm="circa"><i>circa</i><par n="in__pr"/></e>
    <e lm="presso"><i>presso</i><par n="in__pr"/></e>
    <e lm="frigide"><i>frigid</i><par n="excellent/e__adj"/></e>
